臺灣澎湖地方法院刑事判決
111年度侵訴字第3號
公  訴  人  臺灣澎湖地方檢察署檢察官
被      告  洪明耀


訴訟參與人  
即  告訴人  BU000-A110019（真實姓名年籍詳卷）  
代  理  人  林泓帆律師              
上列被告因妨害性自主案件，經檢察官提起公訴（110年度偵字
第868號），被告於本院準備程序中，先就被訴事實為有罪之陳
述，經本院合議庭裁定改由受命法官獨任進行簡式審判程序，判
決如下： 
    主      文
甲○○犯強制猥褻罪，處有期徒刑捌月。緩刑參年，於緩刑期間內
，應依本院一一一年度侵附民字第二號和解筆錄所載內容履行負
擔。緩刑期間付保護管束。
    事實及理由
一、本件犯罪事實及證據，除犯罪事實欄一第6至7行關於『先對
    甲女說「原來今天小夜班是你喔，我要跟你交接班」，旋』
    之記載均應刪除，證據部分應補充「被告甲○○101、103年捐
    血感謝狀、戶口名簿、本院公務電話紀錄、111年度侵附民
    字第2號和解筆錄、被告甲○○於本院於111年4月11日準備程
    序之自白」外，餘均引用附件檢察官起訴書之記載。
二、論罪科刑：
  ㈠核被告所為，係犯刑法第224條之強制猥褻罪。查被告係在密
    接之時間、相同之地點實施上開猥褻行為，各行為間之獨立
    性極為薄弱，依一般社會觀念難以強行分離，顯係基於單一
    犯意接續所為，侵害單一法益，應包括於一行為予以評價，
    為接續犯，僅論以一罪。
  ㈡爰審酌被告與告訴人BU000-A110019事發當時為同事關係，為
    滿足一己慾望，竟對訴訟參與人即告訴人強為猥褻行為，惡
    性重大，其所為不僅侵及告訴人身體之自主權，更使告訴人
    心靈受創非輕，所為實非足取，惟念及被告犯後坦承犯行，
    已與告訴人達成和解，態度尚可，兼衡其素行、自陳空專畢
    業之教育智識程度，未婚，與父母同住，之前任職於醫院，
    月薪約新臺幣3萬初元，目前無業，經濟狀況不佳，併斟酌
    檢察官之求刑及被告、訴訟參與人之代理人對量刑之意見等
    一切情狀，量處如主文所示之刑。
  ㈢被告前未曾因故意犯罪而受有期徒刑以上刑之宣告，有臺灣
    高等法院被告前案紀錄表1份在卷可憑，其已與告訴人達成
    和解，足認被告犯後態度良好，顯有悔悟之意，經此偵查及
    審判程序後，應知戒慎而無再犯之虞，再參以訴訟參與人之
    代理人於本院審理時表示：「若被告能與被害人達成和解，
    請法官參酌和解方案，給予被告附條件之緩刑，以利被害人
    受償」之意見（見本院卷第86、87頁），堪認被告本件犯行
    受上開刑之宣告，尚非不得緩其刑之執行，賦與被告在社會
    內更生之機會，並藉由緩刑宣告之心理強制作用，期待行為
    人自發性之改善更生，而防止其再犯，是以本次犯行為限，
    認被告所受刑之宣告以暫不執行為適當，爰依刑法第74條第
    1項第1款之規定，宣告緩刑3年，併依刑法第74條第2項第3
    款之規定，諭知被告應履行本院111年度侵附民字第2號和解
    筆錄所示條件之負擔，以啟自新並予警惕。並依刑法第93條
    第1項第1款之規定，諭知被告於緩刑期間內應付保護管束。
據上論斷，應依刑事訴訟法第299條第1項前段、第273條之1第1 
項、第310條之2、第454條第2項，刑法第224條、第74條第1項第
1款、第2項第3款、第93條第1項第1款，判決如主文。
本案經檢察官乙○○偵查起訴暨到庭執行職務。
中　　華　　民　　國　　111 　年　　5 　　月　　26　　日
                        刑事庭  法  官  陳立祥  
以上正本證明與原本無異。
如不服本判決應於收受判決後20日內向本院提出上訴書狀，並應
敘述具體理由；其未敘述上訴理由者，應於上訴期間屆滿後20日
內向本院補提理由書（均須按他造當事人之人數附繕本）「切勿
逕送上級法院」。 
因疫情而遲誤不變期間，得向法院聲請回復原狀。
中　　華　　民　　國　　111 　年　　5 　　月　　26　　日
　　　　　　　　　　　　        書記官　林映君
附錄本案論罪科刑法條全文：
中華民國刑法第224條
對於男女以強暴、脅迫、恐嚇、催眠術或其他違反其意願之方法
，而為猥褻之行為者，處6月以上5年以下有期徒刑。
附件：
臺灣澎湖地方檢察署檢察官起訴書
                                      110年度偵字第868號
　　被　　　告　甲○○　男　48歲（民國00年0月00日生）
　　　　　　　　　　　　住澎湖縣○○市○○里○○街00巷0
　　　　　　　　　　　　　號
　　　　　　　　　　　　國民身分證統一編號：Z000000000號
上列被告因妨害性自主案件，已經偵查終結，認應該提起公訴，
茲將犯罪事實及證據並所犯法條分敘如下：
　　　  犯罪事實
一、甲○○係澎湖地區某醫院之員工，係該醫院之約聘醫務人員，
    其於民國110年10月29日晚間11時50分許，在該醫院擔任小
    夜班工作，並欲交班予另名同事即代號BU000-A110019號之
    成年女子（下稱甲女），遂在醫院4樓勤務辦公室辦理交接
    。詎甲○○竟基於強制猥褻之接續犯意，在交接公務機時，先
    對甲女說「原來今天小夜班是你喔，我要跟你交接班」，旋
    用右手背敲甲女之右胸。並說「怎樣，不行喔」。甲女躲開
    並說「是在打啥小（臺語），講話就講話，手不要在那邊過
    來」。甲○○又嫌棄甲女身上之刺青說「把自己刺成這樣是要
    當太妹嗎？」又邊以手戳甲女腰、又用手摸甲女下巴。甲女
    怕癢閃躲，甲○○又對甲女說「我知道你的弱點，你怕癢」，
    又同時再出手戳甲女的腰一下。甲女怒斥甲○○要他趕快交班
    。甲○○稱「不急啦…不然把門關起來好了，我們來睡覺好了
    。甲女稱「睡你妹，不用，你趕快講，重點是你在那邊北爛
    （臺語），你別白爛就好。」。甲○○又稱「…你怎麼把自己
    吃的這麼胖」又邊用手拍甲女屁股3下。甲女回以「不然是
    在打啥小，我吃這麼胖怎麼了嗎，我爽啊…干你什麼事」。
    兩人旋就公務機的使用繼續交接，甲○○要甲女幫忙在交接板
    上簽名，甲女說不會寫他的名字，甲○○又說「哇居然連我的
    名字都不會寫」同時又用手打甲女屁股3下。甲女又怒斥甲○
    ○，要他趕快簽名，甲○○便走去簽名完後暫退到旁邊，待換
    甲女走去簽交接板時，甲○○竟繞到甲女後方，待甲女簽名之
    際，自後方先用雙手摸甲女兩邊的腰，並說「你看你都胖到
    沒有腰了」，旋承上猥褻犯意，自後方熊抱甲女並用雙手各
    抓住甲女兩邊胸部抓捏，並同時用下體頂著甲女臀部且磨蹭
    。甲女便反抗掙扎邊對甲○○罵「幹你娘機掰，是在抓啥小，
    你是那裏有問題是不是」。甲○○於甲女掙扎時亦未放手，竟
    與甲女同時扭動身體。約過了十來秒後甲○○始鬆手，並開心
    的回甲女稱「我在摸ㄋㄟㄋㄟ」，甲○○即以此方式違反甲女之意
    願而為猥褻之行為。甲女生氣怒罵甲○○「你是智障、你是白
    癡嗎？你是那有有問題，一直手來腳來，有完沒有，交接個
    班一直在那邊拖」。甲○○就坐在旁邊的沙發，要甲女過來坐
    並稱要交接公務機的事，甲女就提著水壺與包包並擋住胸部
    ，而坐在離甲○○有一段距離位子（三格沙發），甲○○又承上
    犯意，用手勾住甲女大腿要把甲女拉過去，並稱「坐這麼遠
    幹嘛，坐過來一點」並批評甲女「腿好胖」，又同時用手摸
    甲女大腿。甲女怒斥甲○○說「到此為止，趕快交接」，甲女
    拿走公務機後離開辦公室，並前往一樓急診室找小雅姐姐即
    許雅芬訴說方才之經歷，並驚恐噁心的以酒精噴洗胸部。嗣
    甲女不甘受辱而報警處理，警方循線查悉上情。
二、案經甲女訴由澎湖縣政府警察局移送偵辦。
　　　　證據並所犯法條
一、訊據被告甲○○，就上揭事實於警詢雖否認上情，然業已於偵
    查中坦承不諱，核與甲女、許雅芬2人到署結證相符，此外
    復有指認犯罪嫌疑人紀錄表、甲女手繪之現場平面圖、刑案
    現場平面圖2張、刑案現場照片8張、現場監視器翻拍照片8
    張等物在卷可按，被告自白與事實相符，其犯嫌洵可認定。
二、所犯法條：
  ㈠按刑法所處罰之強制猥褻罪，係指性交以外，基於滿足性慾
    之主觀犯意，以違反被害人意願之方法所為，揆其外觀，依
    一般社會通念，咸認足以誘起、滿足、發洩人之性慾，而使
    被害人感到嫌惡或恐懼之一切行為而言；性騷擾防治法第25
    條第1項所處罰之性騷擾罪，則指性侵害犯罪以外，基於同
    法第2條第1、2款所列之性騷擾意圖，以乘被害人不及抗拒
    之違反意願方法，對其為與性或性別有關之親吻、擁抱或觸
    摸臀部、胸部或其他身體隱私處之行為。該二罪雖均出於違
    反被害人意願之方法，但前者非僅短暫之干擾，而須已影響
    被害人性意思形成與決定之自由，而後者則係於被害人不及
    抗拒之際，出其不意乘隙為短暫之觸摸。各異其旨，不容混
    淆(最高法院105年度台上字第2745號判決意旨參照)。再按
    性騷擾防治法第25條第1項規定之「意圖性騷擾，乘人不及
    抗拒而為親吻、擁抱或觸摸其臀部、胸部或其他身體隱私處
    之行為者」，所謂「不及抗拒」係指被害人對行為人所為之
    上開性騷擾行為，尚未及感受到性自主決定權遭妨害，侵害
    行為即已結束而言，此即與刑法上猥褻罪區別之所在（最高
    法院97年度台上字第4621號、102年度台上字第843號判決要
    旨可資參照）。刑法妨害性自主罪章所定「其他違反其意願
    之方法」，係指本條所列舉之強暴、脅迫、恐嚇、催眠術以
    外，其他一切違反被害人意願之方法，妨害被害人之意思自
    由而言，不以類似於所列舉之強暴、脅迫、恐嚇、催眠術等
    相當之其他強制方法，足以壓抑被害人之性自主決定權為必
    要（最高法院103年度台上字第720號判決、105年度台上字
    第1443號判決意旨參照）。本件由犯罪事實欄所載之犯罪經
    過觀之，被告所為顯非係乘告訴人甲女不及抗拒之際，出其
    不意乘隙為短暫之觸摸，與性騷擾構成要件有間；且被告甲
    ○○之手法，業已經甲女多次明確喝止，仍執意接續多次為之
    ，顯已讓甲女之性自主決定權遭受妨害，當非僅係不及抗拒
    之性騷擾行為甚明。
  ㈡故核被告甲○○所為，係犯刑法第224條之強制猥褻罪。被告先
    後數次撫摸甲女之胸部，並以下體頂撞與磨蹭甲女暨摸其大
    腿等處，係基於同一強制猥褻犯意，於密切接近之時間及同
    地實施，侵害同一法益，各行為之獨立性極為薄弱，依一般
    社會健全觀念，在時間差距上，難以強行分開，應視為數個
    舉動之接續施行，為接續犯。
三、依刑事訴訟法第251條第1項提起公訴。
  　此　致
臺灣澎湖地方法院
中　　華　　民　　國　 110　　年　　12　　月　　10　　日
　　　　　　　　　　　　　　　檢　察　官  乙 ○ ○
上述正本證明與原本無異
中　　華　　民　　國　 110　　年　　12　　月　　20　　日
                              書  記  官  陳 文 雄
所 犯 法 條
中華民國刑法第224條
（強制猥褻罪）
對於男女以強暴、脅迫、恐嚇、催眠術或其他違反其意願之方法
，而為猥褻之行為者，處6月以上5年以下有期徒刑。